# 合并

提问人：liubin988513 时间：2014-07-18 18:07:31
我理解同一控制合并在某种程度上，可以理解为权益性交易。 2012 年 1 月 1 日开始，您这种无对价的收益归属，不用去考虑同一控制合并，可以基于关联方原则，将这部分作为权益性投入，借：净资产 贷：资本公积。当然前提是b公司控制这些净资产。如果 2012年 1 月 1 日就控制这些净资产了，后续的无偿吸收合并，只是一个法律形式而已，合并报表层面不会发生变化的。

回答人：chenyiwei
实务中基本赞同此观点。虽然父子之间很可能不是同一控制下的企业合并，但此处的完全无偿赠与表明存在很大的可能性应按同一控制下合并处理。